臺灣臺北地方法院民事判決
111年度勞再易字第3號
再審  原告  翁美琪
訴訟代理人  葉維川
再審  被告  大鼎清潔有限公司

法定代理人  吳金旺
上列當事人間請求損害賠償等事件，再審原告對民國111年3月2
日本院110年度勞簡上字第3號確定判決，提起再審之訴，本院合
議庭判決如下：
    主  文
再審之訴駁回。
再審訴訟費用由再審原告負擔。
    事實及理由
一、對於確定判決提起再審之訴，應依民事訴訟法第501條第1項
    第4款規定，於訴狀表明再審理由及關於再審理由之證據，
    亦即表明確定判決有如何合於同法第496條第1項各款或第49
    7條所定再審事由之具體情事及其證據。再審原告對本院110
    年度勞簡上字第3號確定判決（下稱原確定判決）提起再審
    之訴，雖主張有民事訴訟法第496條第1項第1款、第13款所
    定再審事由。惟查：
　㈠民事訴訟法第496條第1項第13款所謂「當事人發現未經斟酌
    之證物或得使用該證物」，是指在前訴訟程序事實審言詞辯
    論終結前已存在之證物，當時不知有該證物，其後始知之，
    或雖知有該證物存在，但因故不能使用，其後始得使用而言
     。再審原告雖主張原確定判決有民事訴訟法第496條第1項
    第13款所定再審事由，然未主張何項證物是在前訴訟程序事
    實審言詞辯論終結前已存在，當時再審原告不知有該證物，
    其後始知之，或雖知有該證物存在，但因故不能使用，其後
    始得使用，自難依上開規定提起再審之訴。　
　㈡民事訴訟法第496條第1項第1款所謂「適用法規顯有錯誤」 
    ，是指確定判決適用之法規顯然不合於法律規定或顯然違反
    現尚有效之解釋，或消極不適用法規而顯然影響裁判而言（
     參照最高法院60年台再字第170號判例意旨及大法官會議釋
    字第177號解釋），不包括認定事實錯誤或判決不備理由之
    情形。再審原告雖主張原確定判決認定事實有違反民事訴訟
    法第222條第3項「不得違背論理及經驗法則」之規定等語，
    然再審原告未表明原確定判決如何適用該項規定而有錯誤，
    或如何消極不適用該項規定而顯然影響判決，僅係指摘原確
    定判決取捨證據及認定事實錯誤，自不得依同法第496條第1
    項第1款規定提起再審之訴 。
二、綜上所述，再審原告依民事訴訟法第496條第1項第1款、第1
    3款等規定提起再審之訴，顯無再審理由，爰不經言詞辯論 
    ，逕以判決駁回之。
三、訴訟費用負擔之依據：民事訴訟法第502條第2項、第78條。
中　　華　　民　　國　　111 　年　　11　　月　　29　　日
              勞動法庭  審判長法  官  林玲玉
　　　　　　                  法  官　梁夢迪　　　
　　　　　　　　　          　法　官　翁偉玲
以上正本係照原本作成。
本判決不得再上訴。
中　　華　　民　　國　　111 　年　　11　　月　　29　　日
                              書記官　王曉雁